# 应交税费审计报告披露问题

提问人：4 杯茶 时间：2017-08-09 16:25:23
请教陈版：
客户存在这样的情况： 1 、第一个问题：客户暂估收入，同时暂估了销项税，但是未申报暂估销项税；导致增值税申报表期末未交增值税余额和增值税申报表不一致。
这种情况下，账面暂估的销项税应披露为“应交税费-增值税”余额吗？另外，IPO申报企业，导致副报告“主要税种纳税情况说明”中增值税余额和申报表不一致。 2 、第二个问题：已入账未认证的进项税额，是否全部列示在“其他流动资产”这个科目。

回答人：chenyiwei
1 、如果在确认收入时，确实尚未到法定的增值税纳税义务发生时间，则根据《增值税会计处理规定》，暂估的销项税额应列入“待转销项税额”，报表上列作其他流动负债。待转销项税额并不是“应交增值税”科目中的专栏，而是一个单独的明细科目，意味着该明细科目的发生额无需列入增值税申报表和主要税种纳税情况专项说明。 2 、是。